【裁判字號】    97,抗,1316
【裁判日期】    970902
【裁判案由】    返還提存物
【裁判全文】
臺灣高等法院民事裁定                  97年度抗字第1316號
抗  告  人  汎亞有限公司
法定代理人  甲○○
相  對  人  謝淑吟即益連工業社
上列當事人間返還提存物事件，抗告人對於中華民國97年5月30
日臺灣新竹地方法院97年度聲字第208號裁定提起抗告，本院裁
定如下：
    主  文
抗告駁回。
抗告費用由抗告人負擔。
    理  由
一、抗告意旨略以：兩造間債務事件衍生相對人與第三人肯威國
    際有限公司間之原法院96年度執字第3614號強制執行事件尚
    有爭議，且伊已提起再審之訴，並依原法院97年度竹東簡聲
    字第1號裁定提存擔保金後，停止上開強制執行程序，故原
    裁定違誤云云。
二、按民事訴訟法第104條第1項第3款規定，訴訟終結後，供擔
    保人證明已定20日以上之期間，催告受擔保利益人行使權利
    而未行使者，法院應依供擔保人之聲請，以裁定命返還其提
    存物或保證書。上開規定於其他依法令供訴訟上之擔保者準
    用之，並為同法第106條所規定。次按上開所謂「受擔保利
    益人行使權利」，係指向法院起訴或為與起訴相同效果之訴
    訟行為（如聲請調解或聲請發支付命令）而言（最高法院80
    年台抗字第413號判例意旨參照）。
三、查相對人因與抗告人間給付貨款事件，前遵原法院94年度裁
    全字第2427號民事裁定，為擔保假扣押，曾提供新台幣（以
    下同）122,000元為擔保，經原法院以94年度存字第1639號
    提存事件提存後，聲請原法院以94年度執全字第1297號假扣
    押抗告人所有新竹縣竹東鎮○○段347、348、349地號土地
    、同段257建號建物，及對第三人台灣銀行股份有限公司之
    債權，嗣相對人撤回新竹縣竹東鎮○○段347地號土地部分
    之執行聲請，經執行法院囑託新竹縣竹東地政事務所於95年
    3月2日塗銷查封登記。抗告人亦提供反擔保365,000元，經
    原法院以95年度存字第0476號提存事件提存後，再經執行法
    院囑託新竹縣竹東地政事務所於95年3月21日塗銷新竹縣竹
    東鎮○○段348、349地號土地、同段257建號建物之查封登
    記。台灣銀行股份有限公司則以抗告人無債權為由，聲明異
    議，但相對人未依強制執行法第120條第2項規定提起訴訟。
    其後，相對人於96年8月24日撤回假扣押執行聲請，並聲請
    原法院以96年度裁全聲字第134號裁定撤銷上開假扣押裁定
    確定，再於96年10月11日催告抗告人於20日內行使權利，抗
    告人未於期限內向法院起訴請求相對人賠償因假扣押所生損
    害，或為與起訴相同效果之訴訟行為等事實，有相對人提出
    之民事裁定書、提存書、國庫存款收款書、囑託塗銷查封登
    記書、通知書、確定證明書、存證信函、掛號郵件收件回執
    為證（見原法院卷第6至18頁），並經原法院查詢確認原法
    院及台灣台中地方法院未受理抗告人請求相對人賠償因假扣
    押所生損害之民事事件（見原法院卷第22、32、34頁），復
    經本院調取上開假扣押執行卷宗查核屬實，堪予認定。至抗
    告人陳稱前開原法院96年度執字第3614號強制執行事件，係
    相對人以原法院94年度竹東字第183號民事判決為執行名義
    ，聲請強制執行抗告人之財產；原法院97年度竹東簡聲字第
    1號裁定所載同院97年度竹東再簡字第1號訴訟事件，則係抗
    告人對上開民事判決提起再審之訴，均非抗告人請求相對人
    賠償因原法院94年度執全字第1297號假扣押執行程序所生損
    害之民事事件，經本院調取各該民事裁定書查知，揆諸前揭
    說明，難謂抗告人已依民事訴訟法第104條第1項第3款規定
    行使受擔保利益人之權利。是相對人聲請返還上開提存擔保
    金，尚無不合，原法院予以准許，並無違誤，抗告人求予廢
    棄，為無理由，應予駁回。
四、據上論結，本件抗告為無理由，裁定如主文。
中    華    民    國    97    年    9     月    2     日
                    民事第四庭
                        審判長法  官  張劍男
                              法  官  彭昭芬
                              法  官  翁昭蓉
正本係照原本作成。
不得抗告。
中    華    民    國    97    年    9     月    2     日
                              書記官  鐘秀娥


司法院資訊處製作；財團法人民間司法改革基金會備份。
